【裁判字號】    92,易緝,36
【裁判日期】    920227
【裁判案由】    業務侵占
【裁判全文】
臺灣臺中地方法院刑事判決                          九十二年度易緝字第三六號
    公  訴  人  臺灣臺中地方法院檢察署檢察官
    被      告  丙○○原名黃.
右列被告因業務侵占案件，經檢察官提起公訴（八十九年度偵字第一八五七九號），
本院判決如左：
    主  文
丙○○意圖為自己不法之所有，而侵占對於業務上所持有之物，處有期徒刑陸月，如
易科罰金，以參佰元折算壹日。
    事  實
一、丙○○（原名黃國洲）原任職台中市○○○路○段一五二號三樓之二宥騰實業通
    訊有限公司，負責承辦代客申請行動電話門號業務，為從事業務之人。竟意圖為
    自己不法之所有，於民國八十九年七月初某日，將甲○○委託其向遠傳電信股份
    有限公司（下稱遠傳公司）申辦，而持有之行動電話門號0000000000
    號及0000000000號ＳＩＭ卡二片暨行動電話手機二支，予以侵占供己
    使用。迨甲○○於八十九年十月間，接獲遠傳公司之0000000000號行
    動電話繳費帳單新台幣（下同）一萬六千三百二十五元，始查悉上情。
二、案經甲○○訴由台中市警察局第一分局報請台灣台中地方法院檢察署檢察官偵查
    起訴。
    理  由
一、訊據被告丙○○否認業務侵占犯行，辯稱伊曾受託辦理上述二支行動電話門號，
    但手機門號均放在公司，伊未曾使用云云。惟查右揭犯罪事實，業據告訴人甲○
    ○於警訊、偵查及本院審理時指訴綦詳，核與證人乙○○於偵查中證述之情節相
    符，並有告訴人清償上述二支行動電話通話費用證明及遠傳公司九十一年四月十
    九日遠傳九十一（業服）字第五０四六七號函附行動電話服務申請書影本、通話
    費用明細表在卷可稽。參以被告先否認受託辦理上述二支行動電話門號，嗣又改
    稱受託辦理後，將門號手機放在公司，顯見其心虛等情，益徵告訴人之指訴非虛
    ，被告所辯無非飾卸之詞，不足採信，其犯行已堪認定。
二、核被告所為，係犯刑法第三百三十六條第二項之業務侵占罪。爰審酌被告曾因違
    反動產擔保交易法案件，經判處拘役三十日，緩刑三年（見卷附台灣高等法院被
    告全國前案紀錄表），事後已賠償告訴人一萬五千元，態度尚佳，及其犯罪動機
    、手段、所生損害等一切情狀，處以如主文所示之刑，並諭知易科罰金之折算標
    準。又被告行為後，刑法第四十一條業經立法院通過修正為犯最重本刑為五年以
    下有期徒刑以下之刑之罪，而受六個月以下有期徒刑或拘役之宣告，因身體、教
    育、職業、家庭之關係或其他正當事由，執行顯有困難者，得以一元以上三元以
    下折算一日，易科罰金。但確因不執行所宣告之刑，難收矯正之效，或難以維持
    法秩序者，不在此限（另增訂第二項，併合處罰之數罪，均有前項情形，其應執
    行之刑逾六月者，亦同），並經總統於九十年一月十日公布，同年月十二日生效
    ，本件自應適用修正公布生效之新法諭知易科罰金之折算標準，併予敘明。
據上論斷，應依刑事訴訟法第二百九十九條第一項前段，刑法第二條第一項前段、第
三百三十六條第二項、第四十一條第一項前段，罰金罰鍰提高標準條例第一條前段、
第二條，判決如主文。
中      華      民      國      九十二      年    二    月    二十七    日
                                        法  官  鍾  堯  航
右正本證明與原本無異。
如不服本判決，應於送達後十日內向本院提出上訴狀（須附繕本），上訴於台灣高等
法院台中分院。
                                        書記官
中      華      民      國      九十二      年    二    月    二十七    日
附錄論罪科刑法條
刑法第三百三十六條第二項；
對於業務上所持有之物，犯前條第一項之罪者，處六月以上五年以下有期徒刑，得併
科三千元以下罰金。


司法院資訊處製作；財團法人民間司法改革基金會備份。
